【裁判字號】    98,消債更,87
【裁判日期】    981228
【裁判案由】    更生事件
【裁判全文】
臺灣士林地方法院民事裁定            98年度消債更字第87號
債  務  人  甲○○
上列當事人聲請更生事件，本院裁定如下：
    主  文
債務人甲○○自中華民國98年12月28日17時起開始更生程序。
命司法事務官進行本件更生程序。
    理  由
一、按債務人對於金融機構因消費借貸、自用住宅借款、信用卡
    或現金卡契約而負債務，在聲請更生或清算前，應提出債權
    人清冊，以書面向最大債權金融機構請求協商債務清償方案
    ，並表明共同協商之意旨，消費者債務清理條例第151 條第
    1 項定有明文。次按，債務人不能清償債務或有不能清償之
    虞，且無擔保或無優先權之債務總額未逾新臺幣（下同）12
    00萬元者，於法院裁定開始清算程序或宣告破產前，得向法
    院聲請更生，觀諸消費者債務清理條例第3 條、第42條第1
    項規定自明。又法院開始更生程序之裁定，應載明其年、月
    、日、時，並即時發生效力。法院開始更生或清算程序後，
    得命司法事務官進行更生或清算程序，必要時得選任律師、
    會計師或其他適當之自然人或法人一人為監督人或管理人，
    復為同條例第45條第1 項、第16條所明定。
二、聲請意旨略以：伊有不能清償債務情事，前已提出債權人清
    冊，以書面向最大債權金融機構請求共同協商，惟因伊薪資
    債權遭民間債權人聲請強制執行，該債務復未能納入協商程
    序，故協商不成立。又伊無擔保或無優先權之債務總額未逾
    1200萬元，復未經法院裁定開始清算程序或宣告破產，爰向
    本院聲請更生等語。
三、經查，債務人所主張之上開事實，業據提出前置協商不成立
    通知書（見本院卷第15頁），財團法人金融聯合徵信中心當
    事人綜合信用報告之協商前置專用債權人清冊（見本院卷第
    37至40頁），本院97年6 月28日士院木97執吉字第24975 號
    執行命令（見本院卷第48頁），債務人全戶戶籍謄本（見本
    院卷第29至31頁），95、96年度綜合所得稅各類所得資料清
    單（見本院卷第21、22頁），財產歸屬資料清單（見本院卷
    第20頁），勞工保險被保險人投保資料表（見本院卷第32、
    33頁）等為證，核閱屬實。且經本院依職權向最大債權金融
    機構聯邦商業銀行股份有限公司（下稱聯邦銀行）函查協商
    過程等情屬實，有聯邦銀行民國98年10月8 日民事陳報狀及
    前置協商訪談紀錄表在卷可考，堪認為真正。此外，債務人
    復查無消費者債務清理條例第6 條第3 項、第8 條或第46條
    各款所定駁回更生聲請之事由存在，則債務人聲請更生，應
    屬有據。揆諸首開說明，應予開始更生程序，並命司法事務
    官進行本件更生程序，爰裁定如主文。
中    華    民    國    98    年    12    月    28    日
                  民事第二庭  法      官  絲鈺雲
上為正本係照原本作成。
本件不得抗告。
中    華    民    國    98    年    12    月    28    日
                              書  記  官  朱亮彰

司法院資訊處製作；財團法人民間司法改革基金會備份。
